【裁判字號】    97,訴,433
【裁判日期】    971119
【裁判案由】    損害賠償
【裁判全文】
臺灣基隆地方法院民事判決               97年度訴字第433號
原      告  普羅汽車股份有限公司
法定代理人  甲○○
訴訟代理人  乙○○
被      告  丙○○
上列當事人間請求損害賠償事件，本院於中華民國97年11月５日
辯論終結，茲判決如下：
    主  文
被告應給付原告新臺幣壹佰玖拾伍萬元及自民國九十七年九月二
十七日起至清償日止按年息百分之五計算之利息。
訴訟費用新臺幣貳萬零參佰零伍元由被告負擔。
    事實及理由
一、本件原告主張：被告為原告僱用之司機，派遣予訴外人匯豐
    中華證券投資信託股份有限公司（下稱匯豐公司），擔任載
    送主管之司機職務，於民國（下同）94年10月６日下午８時
    15分許，依匯豐公司指示，駕駛車牌2083－DN號小客車，載
    送該公司主管前往桃園中正國際機場後折返途中，於臺北縣
    新店市○○路201之6號前，竟違規逆向行駛，撞擊對向訴外
    人蔡東得騎乘之QOZ－007號機車，致訴外人蔡東得全身嚴重
    受傷，嗣經臺灣臺北地方法院重訴字第1235號及臺灣高等法
    院97重上字第0159號判決確定，被告與原告應連帶給付訴外
    人蔡東得新臺幣（下同）9,181,236.元。經原告與訴外人蔡
    東得協議，以1000萬元和解（本息應為10,080,494元），扣
    除保險理賠款805.萬元，尚不足195.萬元，由原告先行代被
    告墊付，詎被告事後卻未付分文，迭催不理等情，為此依民
    法第0188條第３項之規定，提起本件訴訟，請求判命被告如
    數給付原告195.萬元，並加給自起訴狀送達被告之翌日（即
    97年９月27日）起至清償日止按年息５％計算之利息。
二、被告自認原告之主張為真實，惟以：車禍之發生不完全是渠
    之責任，當初是同情被害人（即訴外人蔡東得）而未再爭執
    ，渠以為原告有800.萬元保險金，足以賠償訴外人，殊不知
    原告莫不關心，才導致賠償金額擴大，原告不應再向渠求償
    。又渠目前失業中，無力賠償原告等語，資為抗辯。
三、查原告主張之上開事實，業據被告自認屬實，並有臺灣臺北
    地方法院95年重訴字第1235號民事判決、臺灣高等法院97年
    重上字第0159號民事判決、清償協議書、支票及收據各１件
    （均為影本）在卷可資佐證，原告之主張自堪信為真實，亦
    即因被告於上揭時地駕車肇事（侵權行為），經法院判決兩
    造應連帶賠償訴外人蔡東得9,181,236.元確定，嗣經原告與
    蔡東得協議，以1000萬元和解，扣除保險理賠款805.萬元，
    尚不足195.萬元，已由原告全數給付蔡東得。至損害之發生
    ，被害人（即訴外人蔡東得）是否與有過失，應由被告於前
    訴訟言詞辯論時抗辯，不得於判決確定後，再於後訴訟主張
    ，故被告抗辯：「車禍之發生不完全是渠之責任，當初是同
    情被害人（即訴外人蔡東得）而未再爭執，……」云云，自
    不可採。
四、按「僱用人賠償損害時，對於為侵權行為之受僱人，有求償
    權。」民法第0188條第３項定有明文。本件被告既因駕車過
    失肇事，應與原告連帶賠償訴外人蔡東得9,181,236.元，原
    告並已賠償蔡東得1000萬元，扣除保險理賠款805.萬元，尚
    不足195.萬元，已由原告全數給付蔡東得，如上所述，依上
    開規定，原告對於被告自有求償權；從而原告訴請被告給付
    其195.萬元及自97年９月27日（即起訴狀送達被告之翌日）
    起至清償日止按年息５％計算之利息，自屬正當，應予准許
    。至「有無資力償還，乃係執行問題，不得據為不負履行義
    務之抗辯。」（參見最高法院19年度上字第1733號判例），
    故被告抗辯：「渠目前失業中，無力賠償原告」云云，自不
    可採，併予敘明。
五、訴訟費用20,305.元，依民事訴訟法第78條之規定，應由敗
    訴之被告負擔，爰一併確定其數額如主文第２項所示。
六、據上論結，本件原告之訴為有理由，依民事訴訟法第78條，
    判決如主文。
中    華    民    國    97    年    11    月    19    日
                  民事庭法      官  林金發
以上正本係照原本作成。
如不服本判決，應於本判決送達後20日內向本院提出上訴狀（應
附繕本），並繳納上訴裁判費，上訴於臺灣高等法院。
中    華    民    國    97    年    11    月    19    日
                        法院書記官  陳錦進


司法院資訊處製作；財團法人民間司法改革基金會備份。
